【裁判字號】    99,司護,201
【裁判日期】    991206
【裁判案由】    繼續保護安置
【裁判全文】
臺灣臺中地方法院民事裁定             99年度司護字第201號
聲  請  人  臺中縣政府
法定代理人  黃仲生
受  安置人  B493  真實姓.
法定代理人  B493M 真實.
上列當事人聲請繼續安置事件，本院裁定如下：
    主  文
准將受安置人B493自民國九十九年十二月六日起，繼續安置個
月。
聲請程序費用由聲請人負擔。
    理  由
一、本件聲請意旨略以：受安置人B493係12歲以上未滿18歲之少
    年（依兒童及少年福利法第46條規定『不得揭露足以識別兒
    童及少年身分之資訊』，真實姓名、年籍、住所詳卷對照表
    ），其一再指稱生母B493M行徑怪異，例如：強迫一同睡覺
    、不准受安置人與其他親友親近、將受安置人關在住宅內限
    制其外出等，讓其無法忍受，且B493M又不配合就醫，使受
    安置人感到莫名之精神壓力，進而影響生活及就學，因受安
    置人之母疑似有精神病，且缺乏病識感，無法提供受安置人
    適切之照顧及保護，11月17日經協調後，受安置人之母雖同
    意受安置人先由其阿姨帶回照顧，但期間卻一再撥打電話找
    受安置人，一天多通電話，甚至凌晨2點亦會要求與受安置
    人通電話，罔顧受安置人隔日上課之權益，此外，受安置人
    之母目前租賃套房環境不佳，不適合與受安置人共同居住，
    而受安置人尚年幼，缺乏自我照顧能力，非立即給予保護、
    安置，受安置人之生命、身體恐有立即之危險或危險之虞，
    聲請人業於99年12月3日18時已依兒童及少年福利法第36條
    、第37條第1項之規定，緊急安置受安置人，並通知其法定
    代理人。於安置期間，經輔導訪視結果，評估受安置人之母
    未能給予受安置人適當養育照顧，基於少年最佳利益，為提
    供受安置人必要之保護與照顧，爰依兒童及少年福利法第37
    條第2項規定，請求准予裁定將受安置人繼續安置3個月等語
    。並提出全戶戶籍資料、臺中縣政府社會工作員兒少保護個
    案家庭處遇建議表、臺中縣政府社會處補充紀錄、診斷證明
    書等件為證。
二、按兒童及少年有下列各款情形之一，非立即給予保護、安置
    或為其他處置，其生命、身體或自由有立即之危險或有危險
    之虞者，直轄市、縣（市）主管機關應予緊急保護、安置或
    為其他必要之處置：（一）兒童及少年未受適當之養育或照
    顧。（二）兒童及少年有立即接受診治之必要，而未就醫者
    。（三）兒童及少年遭遺棄、身心虐待、買賣、質押，被強
    迫或引誘從事不正當之行為或工作者。（四）兒童及少年遭
    受其他迫害，非立即安置難以有效保護者；直轄市、縣（市
    ）主管機關依前條規定緊急安置時，應即通知當地地方法院
    及警察機關，並通知兒童及少年之父母、監護人。但其無父
    母、監護人或通知顯有困難時，得不通知之。緊急安置不得
    超過72小時，非72小時以上之安置不足以保護兒童及少年者
    ，得聲請法院裁定繼續安置。繼續安置以3 個月為限，必要
    時，得聲請法院裁定延長之，兒童及少年福利法第36條第 1
    項、第37條第1、2項定有明文。
三、經查：聲請人主張之事實，業據其提出與所述情節相符之前
    揭書證在卷可憑，應堪信為真實。復據前揭個案家庭處遇建
    議表內容所示略以：案父母約5年前離婚，案主（即B493）
    由案母（B493M）監護，案母原本工作穩定，然98年5月間辭
    去工作，參加考試未錄取，舉止始出現異常；案主就讀臺中
    市光明國中時，曾發生案母不讓案主就學之情況，即謊稱案
    主生病，連續3天未讓案主上課，有時也不讓案主吃東西，
    為此案姨曾兩度協助案母至臺中醫院精神科治療；99年8月
    期間案母再度病發住院，由案姨協助將案主戶籍遷到案祖父
    家，案主亦與案祖父同住，案母於9月出院，認為與案祖父
    家人無法相處，堅持自行搬至大里居住，並不顧案主意願要
    求同行，案主不願搬家，雙方因而鬧上警局，11月17日當日
    經值勤社工員評估案主明顯無法與案母溝通、互動，案主堅
    稱案母行徑怪異，例如：強迫一同睡覺、不准案主與其他親
    友親近、將案主關在住宅內限制其外出等，讓案主無法忍受
    ，且案姨一再協助案母就醫，案母亦不配合，均讓案主感到
    莫名的精神壓力，進而影響其生活及就學，其拒絕再受案母
    之精神迫害，此外，案姨透露醫生曾評估案母有精神妄想症
    等語。另徵之聲請人所提出之補充紀錄略以：11月17日經協
    調後，案母同意案主先由案姨帶回照顧，然期間案母卻一再
    撥打電話找案主，一天多通電話，甚至凌晨2點亦會要求與
    案主通電話，造成案姨與案主之壓力，且案姨表示案母目前
    租賃套房環境不佳，不適合案主與案母共同居住，又案母精
    神狀況不穩定，如讓案主返家，不久恐讓案主生活再陷混亂
    等語。揆之前情，本院審認為提供受安置人較為安全、關愛
    之生活教養環境，自應再繼續安置受安置人，妥予保護。從
    而，依前揭法條規定，聲請人所為之上開聲請，核無不合，
    應予准許。
四、依非訟事件法第21條第1項前段，裁定如主文。
中    華    民    國    99    年    12    月    6     日
                  家事法庭  司法事務官  蔡伊萍
以上正本係照原本作成。
如不服本件裁定，得於裁定書送達之翌日起10日內，以書狀敘述
理由，向本庭提起抗告。
中    華    民    國    99    年    12    月    6     日
                                書記官  曾惠雅

司法院資訊處製作；財團法人民間司法改革基金會備份。
